臺灣新北地方法院刑事判決
111年度審易字第637號
公  訴  人  臺灣新北地方檢察署檢察官
被      告  陳建志



                （現於法務部○○○○○○○○○○○執行）
上列被告因竊盜案件，經檢察官提起公訴（110年度偵字第46436
號），被告於準備程序中為有罪之陳述，經合議庭裁定進行簡式
審判程序，並判決如下：
    主  文
陳建志犯攜帶兇器竊盜罪，累犯，處有期徒刑柒月。未扣案之犯
罪所得觀音木雕壹只、黃金樟木雕壹只及新臺幣壹佰元均沒收，
於全部或一部不能沒收或不宜執行沒收時，追徵其價額。
    事  實
一、陳建志意圖為自己不法之所有，基於竊盜之犯意，於民國11
    0年9月29日14時許，騎乘腳踏車至新北市鶯歌區中山路166
    巷內，見車牌號碼0000-00號自用小客貨車停放該處無人看
    管，以持客觀上足對人之生命、身體、安全構成威脅，具有
    危險性而可供兇器使用之剪刀1把破壞上開自用小客貨車車
    門鎖後，進入車內竊取觀音木雕1只、黃金樟木雕1只及零錢
    計新臺幣（下同）100餘元等物，得手後旋即騎乘腳踏車逃
    離現場。嗣經馬得恩發現遭竊，並報警處理，經警調閱現場
    監視器畫面，始查悉上情。
二、案經新北市政府警察局三峽分局報請臺灣新北地方檢察署檢
    察官偵查起訴。
    理  由
一、程序方面：
    本件被告陳建志所犯係死刑、無期徒刑、最輕本刑為3年以 
    上有期徒刑以外之罪，亦非高等法院管轄第一審案件，其於
     準備程序進行中就被訴事實為有罪之陳述，經告以簡式審
    判 程序之旨，並聽取檢察官、被告之意見後，本院依刑事
    訴訟 法第273條之1第1項之規定，裁定進行簡式審判程序。
二、實體方面：
  ㈠認定犯罪事實所憑證據及理由：
    前揭犯罪事實，業據被告於警詢及本院準備程序與審理時自
    白不諱（偵查卷第4頁反面、第5頁；本院卷附111年6月28日
    準備程序及簡式審判筆錄），核與證人即被害人馬得恩於警
    詢中證述之情節相符（偵查卷第6頁），復有監視器影像畫
    面翻拍照片12張及被告行竊穿著比對照片2張在卷可佐（偵
    查卷第9頁至第12頁）。基上，足見被告上開任意性之自白
    ，核與事實相符，本件事證明確，被告犯行洵堪認定。
  ㈡論罪科刑理由：
    1.論罪之理由：
　　　按刑法第321條第1項第3款所謂兇器，其種類並無限制，
      凡客觀上足以對人之生命、身體、安全構成威脅，具有危
      險性之兇器均屬之，且祇須行竊時攜帶此種具有危險性之
      兇器為已足，並不以攜帶之初有行兇之意圖為必要（最高
      法院79年台上字第5253號判例意旨參照）。查：被告為本
      件竊盜犯行時所使用之剪刀1把，雖未扣案，然既得用以
      破壞車門門鎖，顯然質地堅硬，客觀上當足對人之生命、
      身體構成威脅而具有危險性，揆諸前揭說明，係屬兇器無
      疑。是核被告所為，係犯刑法第321條第1項第3款之攜帶
      兇器竊盜罪。
    2.科刑之理由：
      ⑴累犯，加重其刑：
　　　　經查，被告前於：
　　　　①102年間，因毒品案件，經本院103年度審訴字第231號
          判決判處有期徒刑1年、3月確定。
　　　　②102年間，因毒品案件，經本院103年度訴字第113號判
          決判處有期徒刑10月確定。
　　　　③102年間，因毒品案件，經本院103年度審訴字第64號
          判決判處有期徒刑3月、9月確定。
　　　　④102年間，因竊盜案件，經本院103年度審易字第982號
          判決判處有期徒刑5月、5月、4月，應執行有期徒刑1
          年，並經臺灣高等法院103年度上易字第1777號判決
          上訴駁回確定。
　　　　⑤102年間，因毒品案件，經本院103年度審訴字第355號
          判決判處有期徒刑9月，並經臺灣高等法院、最高法
          院先後以103年度上訴字第1681號、103年度台上字第
          2692號判決上訴駁回確定。
　　　　⑥102年間，因竊盜案件，經本院103年度審簡字第390號
          判決判處有期徒刑4月確定。
　　　　⑦102年間，因竊盜案件，經本院103年度審易字第1062
          號判決判處有期徒刑4月、5月，應執行有期徒刑8月
          ，並經臺灣高等法院103年度上易字第1643號判決上
          訴駁回確定。
　　　　⑧103年間，因毒品案件，經本院103年度審訴字第536號
          判決判處有期徒刑9月，並經臺灣高等法院103年度上
          訴字第1833號判決上訴駁回確定。　　　　　　
　　　　上開①至⑧所示罪刑，嗣經臺灣高等法院103年度聲字第3
        780號裁定應執行有期徒刑6年確定，經與另案殘刑6月2
        4日接續執行後，於108年9月6日縮短刑期假釋出監並付
        保護管束，至109年5月16日保護管束期滿，假釋未經撤
        銷視為執行完畢，此有臺灣高等法院被告前案紀錄表在
        卷可徵。其於有期徒刑執行完畢後，5年內故意再犯本
        件有期徒刑以上之罪，為累犯。再本院考量被告前已有
        上述竊盜案件之前科紀錄，並經徒刑執行完畢，理應產
        生警惕作用，而不再觸犯有期徒刑以上之罪，然而被告
        卻故意再犯本件竊盜之罪，足見被告有其特別惡性，且
        上開所載前罪之徒刑執行並無成效，其對於刑罰之反應
        力明顯薄弱，故認上開之罪，仍有必要依刑法第47條第
        1項之規定各加重其刑。
      ⑵刑法第57條科刑審酌：
　　　　爰以行為人責任為基礎，並審酌被告前有多次竊盜前科
        ，有臺灣高等法院被告前案紀錄表1份在卷可稽，素行
        不佳，且正值壯年，非無謀生能力，竟不思以正當途徑
        獲取所需，再犯本件竊盜犯行，顯未獲警惕，所為實值
        非難，惟念被告犯後尚能坦承犯行，態度尚可，兼衡被
        告犯罪之動機、目的、手段、竊得物品之價值、迄未與
        被害人達成和解，及自述國中畢業之智識程度、未婚、
        之前從事物流、板模粗工工作、家中無人須賴其撫養（
        本院111年6月28日簡式審判筆錄第4頁）等一切情狀，
        量處如主文所示之刑。
三、沒收：
  ㈠按犯罪所得，屬於犯罪行為人者，沒收之；前二項之沒收，
    於全部或一部不能沒收或不宜執行沒收時，追徵其價額，刑
    法第38之1條第1項前段、第3項分別定有明文。查：被告所
    竊取之觀音木雕1只、黃金樟木雕1只及零錢100元（依罪疑
    唯輕有利被告之計算，據被告稱約莫100餘元之零錢，取整
    數以100元計算，見111年6月28日簡式審判筆錄第3頁），均
    屬被告本案之犯罪所得，未實際發還予被害人馬得恩，且未
    據扣案，爰均依刑法第38條之1第1項、第3項規定宣告沒收
    ，並為於全部或一部不能沒收或不宜執行沒收時，追徵其價
    額之諭知。
  ㈡至被告為本件竊盜犯行時所使用之剪刀1支，雖為被告所有，
    但並未扣案，復無證據證明上開物品現仍存在，且被告於警
    詢時供稱：剪刀已經棄置了等語（偵查卷第4頁反面），為
    免日後執行上之困難，且因上開物品取得容易、替代性高，
    亦非違禁物或依法應沒收之物，欠缺刑法上之重要性，故爰
    不予宣告沒收，附此敘明。
四、適用之法律：
  ㈠刑事訴訟法第273條之1第1項、第299條第1項前段。
  ㈡刑法第321條第1項第3款、第47條第1項、第38條之1第1項、
    第3項。
  ㈢刑法施行法第1條之1第1項，判決如主文。
本案經檢察官蕭擁溱偵查起訴，由檢察官黃明絹到庭執行職務。
中　　華　　民　　國　　111 　年　　7 　　月　　13　　日
                  刑事第二十四庭法  官 潘 長 生 
上列正本證明與原本無異。
如不服本判決，應於判決送達後20日內敘明上訴理由，向本院提
出上訴狀 (應附繕本) ，上訴於臺灣高等法院。其未敘述上訴理
由者，應於上訴期間屆滿後20日內向本院補提理由書「切勿逕送
上級法院」。
                                書記官 許 雅 琪
中　　華　　民　　國　　111 　年　　7 　　月　　13　　日
附錄本案論罪科刑法條全文：
中華民國刑法第321條
犯前條第1項、第2項之罪而有下列情形之一者，處6月以上5年以
下有期徒刑，得併科50萬元以下罰金：
一、侵入住宅或有人居住之建築物、船艦或隱匿其內而犯之。
二、毀越門窗、牆垣或其他安全設備而犯之。
三、攜帶兇器而犯之。
四、結夥三人以上而犯之。
五、乘火災、水災或其他災害之際而犯之。
六、在車站、港埠、航空站或其他供水、陸、空公眾運輸之舟、
    車、航空機內而犯之。前項之未遂犯罰之。